【裁判字號】    98,訴,3531
【裁判日期】    990924
【裁判案由】    大陸人民條例等
【裁判全文】
臺灣板橋地方法院刑事判決              98年度訴字第3531號
公  訴  人  臺灣板橋地方法院檢察署檢察官
被      告  丙○○
上列被告因違反臺灣地區與大陸地區人民關係條例等案件，經檢
察官提起公訴（98年度偵緝字第837 號），本院判決如下：
    主  文
丙○○共同連續犯臺灣地區與大陸地區人民關係條例第七十九條
第二項之圖利使大陸地區人民非法進入臺灣地區罪，處有期徒刑
貳年，減為有期徒刑壹年。緩刑年。
    事  實
一、丙○○明知大陸地區人民非經主管機關許可，不得進入臺灣
    地區，且不得使大陸地區人民非法進入臺灣地區，亦明知大
    陸地區女子甲○○（已於民國99年6 月2 日出境返回大陸地
    區，所涉本件被訴行使使公務員登載不實文書部分，俟其到
    庭後再行審結）為非法進入臺灣地區工作，意圖以辦理假結
    婚後申請來臺探親、團聚及依親居留等方式入境臺灣地區，
    並無結婚真意，竟於自稱「余成益」真實姓名年籍不詳之成
    年男子允諾給予新臺幣（下同）7 萬元之代價後，共同基於
    圖利使大陸地區人民非法進入臺灣地區及行使使公務員登載
    不實文書等概括犯意聯絡，而於90年7 月24日隨同「余成益
    」共赴大陸地區，經由「余成益」安排後，即於同年9 月6
    日與同有上開行使使公務員登載不實文書概括犯意聯絡之大
    陸地區女子甲○○，在大陸地區福建省南平市，辦理虛偽合
    意之結婚登記及公證，取得該市公證處核發之「結婚公證書
    」，次日（即同年月7 日）返臺後，再於同年9 月25日先持
    該「結婚公證書」經財團法人海峽交流基金會（下簡稱「海
    基會」）認證，復於同年10月15日，持上開不實之結婚公證
    書，至臺北縣三重市第一戶政事務所，填具「結婚登記申請
    書」，辦理虛偽結婚登記，使該管公務員將其不實結婚事項
    登載於職務上所掌之戶籍登記簿、戶口名簿，並核發戶籍謄
    本予丙○○，足生損害於戶政機關對於戶政管理、登記之正
    確性。同日再以保證人身分填具「大陸地區人民進入臺灣地
    區保證書」後，復於同年10月16日，持上開內容不實之戶籍
    謄本，至臺北縣政府警察局三重分局大同派出所辦理對保行
    使之，經該派出所承辦警員審查後簽註保證人丙○○確實設
    籍並居住該轄，與被保人甲○○係夫妻關係，其有能力履行
    並願意完全負起保證人責任等意見完成對保。其後再於同年
    10月25日，以申請人甲○○之代申請人身分，填具「大陸地
    區人民入出臺灣地區申請書」，至內政部警政署入出境管理
    局（現已改稱內政部入出國及移民署），檢具上開不實之「
    結婚公證書」、海基會「證明」書、「大陸地區人民進入臺
    灣地區保證書」等文件，並接續持上開內容不實之戶籍謄本
    ，一併交付入出境管理局之承辦公務員行使之，以「探親」
    之名義申請甲○○進入臺灣地區之旅行證，經該管公務員審
    查後，於同年10月30日准予核發中華民國臺灣地區旅行證予
    甲○○，其後甲○○即於90年12月12日，持上開旅行證，非
    法進入臺灣地區（如附表編號1 所示，其後於91年6 月12日
    出境），甲○○來臺後，即逕至臺北縣三重市○○街26號其
    表姊關金珠（亦為大陸地區女子，於90年10月11日與蕭茂卿
    結婚後來臺）住處居住。之後丙○○再承上開概括犯意聯絡
    ，連續於如附表編號2 至5 所示之91年6 月11日至92年10月
    9 日期間，以上開相類方式，配合申請、檢具如附表編號2
    至5 所示之文件及持上開內容不實之戶籍謄本行使之，先後
    再以「探親」、「團聚」、「依親居留」等名義，向入出境
    管理局申請核發給甲○○上開旅行證、依親居留證，使甲○
    ○持以於如附表編號2 至5 所示之91年7 月18日至93年10月
    31日期間，再4 次非法進出臺灣地區（其後甲○○於95年12
    月15日出境，復委託不知情之旅行社業者，於95年4 月28日
    至98年5 月11日期間，多次申辦依親居留證延期及出入境加
    簽，進出臺灣地區多次，詳如附表編號5 備註所示，最後於
    99年6 月2 日出境，迄今未再進入臺灣地區），丙○○因此
    取得1 萬2 千元之報酬。嗣因丙○○於97年7 月5 日凌晨1
    時15分許，在臺北縣三重市○○路○ 段、光明路口為警循線
    查獲，因而查悉上情。
二、案經臺北縣政府警察局三重分局報請臺灣板橋地方法院檢察
    署檢察官偵查起訴。
    理  由
一、上開犯罪事實業經被告丙○○於警詢、偵查及審理時均供認
    不諱一致（參見97年度偵字第25582 號偵查卷4 至7 頁、98
    年度偵緝字第837 號偵查卷18至19頁、36至37頁、本院99年
    1 月28日、99年3 月11日準備程序筆錄、99年4 月21日訊問
    筆錄、99年6 月23日、99年9 月8 日審判筆錄），並有被告
    丙○○之個人戶籍資料、共同被告甲○○之大陸地區人民明
    細資料報表、大陸地區人民資訊管理系統列印資料、甲○○
    入出境資料、被告丙○○之臺北縣三重市○○街31巷7 弄9
    號4 樓住處查獲時現場照片、被告丙○○與甲○○辦理結婚
    登記檢具之大陸地區福建省南平市公證處核發之結婚公證書
    、海基會證明、內政部入出國及移民署99年3 月8 日移署資
    處娟字第0990031908號函檢送之甲○○申請來臺如附表所示
    之文件資料等在卷可資佐證。本案事證已臻明確，被告丙○
    ○上開犯行堪以認定，應予依法論科。
二、又本件被告丙○○行為後，刑法第11條（將條文中之「法令
    」修正為「法律」，並增訂有保安處分之法律亦適用本法總
    則編之規定）、第33條第5 款（修正提高罰金最低額為新臺
    幣一千元以上，以百元計算之）、第55條（刪除牽連犯從一
    重處斷之規定）、第56條（刪除本條連續犯以一罪論之規定
    ）等規定，業於95年7 月1 日修正生效施行，經依同法第2
    條規定綜合比較新舊法結果，被告本件所犯之罪，依修正前
    之上開規定處斷，較為有利，自仍應適用其行為時之舊法即
    修正前之刑法上開規定處斷。另刑法第74條（修正擴大緩刑
    適用範圍至過失犯，並增訂宣告緩刑時得為之必要命令事項
    及明訂緩刑效力不及於從刑、保安處分）亦於95年7 月1 日
    修正生效施行；其後復於98年6 月10日又酌修第2 項第5 款
    有關緩刑宣告時，得命犯罪行為人義務勞務之受服務者範圍
    ，並於98年9 月1 日生效施行，此規定經依同法第2 條規定
    綜合比較新舊法結果，被告本件所犯之罪，依95年7 月1 日
    修正前之上開規定處斷，較為有利，自仍應適用其行為時之
    舊法即95年7 月1 日修正前之刑法上開規定處斷。又刑法第
    28條（將共同正犯條文「實施」一語，修正為「實行」，否
    認「陰謀共同正犯」、「預備共同正犯」），亦於95年7 月
    1 日修正生效施行，惟其修正之內容，對於本件被告共同「
    實行」犯罪之情形而言，並無有利或不利之影響；又刑法第
    59條之規定，雖於95年7 月1 日亦有修正，惟其修正為法院
    就酌減審認標準見解之明文化，亦非屬法律之變更，故均無
    新舊法比較適用之問題，應依一般法律適用原則，適用裁判
    時法（參見最高法院95年度台上字第5589號判決意旨、95年
    度第21次刑事庭會議決議意旨）附此敘明。另臺灣地區與大
    陸地區人民關係條例第79條第1 項、第2 項原規定「違反第
    十五條第一款規定者，處五年以下有期徒刑、拘役或科或併
    科新臺幣五十萬元以下罰金。」「以犯前項之罪為常業者，
    處一年以上七年以下有期徒刑，得併科新臺幣一百萬元以下
    罰金。」，其後亦於92年10月29日修正公布為「違反第十五
    條第一款規定者，處一年以上七年以下有期徒刑，得併科新
    臺幣一百萬元以下罰金。」「意圖營利而犯前項之罪者，處
    三年以上十年以下有期徒刑，得併科新臺幣五百萬元以下罰
    金。」（該條並增訂有第3 項首謀、第4 項未遂犯等處罰規
    定，另第5 至7 項增訂有中華民國船舶、航空器或其他運輸
    工具所有人、營運人或船長、機長、其他運輸工具駕駛人違
    反第十五條第一款規定者，停航、停止、廢止證照、資格、
    沒入該船舶、航空器或其他運輸工具等相關規定），提高刑
    罰，並增訂圖利犯罪處罰規定，並經行政院定自92年12月31
    日生效施行，本件被告丙○○上開連續圖利使大陸地區人民
    非法進入臺灣地區犯罪之行為，雖係於上開規定修正施行前
    之90年9 月6 日開始著手實行，惟其上開行為連續犯至93年
    10月31日，已係於上開規定修正施行後，自無新舊法比較問
    題，而應適用上開修正施行後之現行規定處斷。是核本件被
    告丙○○上開所為，係犯臺灣地區與大陸地區人民關係條例
    第79條第2 項之圖利使大陸地區人民非法進入臺灣地區罪、
    刑法第216 條、第214 條之行使使公務員登載不實之公文書
    罪（申請登載不實結婚事項之戶籍登記簿、戶口名簿、戶籍
    謄本，並持戶籍謄本行使等部分）。其使公務員登載不實之
    前行為，業為行使之後行為所吸收，應僅論以行使罪責；又
    其如附表編號1 至5 所示各次接續多次行使使公務員登載不
    實文書行為，為基於同一目的之密接多次行為，屬接續犯，
    均僅以一罪論。又被告丙○○與「余成益」就上開所犯二罪
    ，另其與甲○○間就上開所犯行使使公務員登載不實文書罪
    部分，均有犯意聯絡及行為分擔，應各論以共同正犯。又其
    如附表編號2 至5 所示各次中持上開不實戶籍謄本申辦核發
    旅行證、依親居留證之行為，分別委由不知情之蕭茂卿、捷
    安旅行社業者申辦，為間接正犯。再被告丙○○上開所犯如
    附表編號1 至5 所示先後多次行使使公務員登載不實文書、
    圖利使大陸地區人民非法進入臺灣地區等行為，均係時間緊
    接，所犯構成要件相同，顯均係基於概括犯意反覆為之，為
    修正前刑法規定之連續犯，應各依修正前之刑法規定以一罪
    論，並加重其刑。又被告丙○○所犯上開二罪間，有方法結
    果之牽連關係，為牽連犯，應依修正前之刑法規定，從一重
    以圖利使大陸地區人民非法進入臺灣地區罪處斷。公訴意旨
    就被告丙○○上開所犯事實，雖僅敘及如附表編號1 所示該
    次行為，如附表編號2 至5 所示各次犯罪事實則均漏未敘及
    ，惟此等部分與上開其被訴有罪部分，有上述連續犯、牽連
    犯等裁判上一罪關係，亦為本件起訴效力所及，本院得併予
    審究，附此敘明。另按刑法第214 條所謂使公務員登載不實
    事項於公文書罪，須一經他人之聲明或申報，公務員即有登
    載之義務，並依其所為之聲明或申報予以登載，而屬不實之
    事項者，始足構成，若其所為聲明或申報，公務員尚須為實
    質之審查，以判斷其真實與否，始得為一定之記載者，即非
    該罪所稱之使公務員登載不實（最高法院73年台上字第1710
    號判例參照），又大陸地區人民進入臺灣地區許可辦法第17
    條第3 項規定保證人之保證書應送保證人戶籍地警察機關（
    構）辦理對保手續，其規範意旨在使對轄區人民較為瞭解之
    警察機關實質查核保證人是否有能力履行保證責任，經實際
    查核保證人是否確實居住於對保機關之轄區、有無能力履行
    保證責任即是確實有婚姻關係等事實，簽註意見後，始完成
    對保手續，並非一經保證人之聲明或申報即有登載義務，是
    本件被告丙○○上開持「大陸地區人民進入臺灣地區保證書
    」向其轄區派出所警員行使辦理對保部分，揆之上揭最高法
    院判例意旨，自不構成使公務員登載不實罪。另公訴意旨謂
    被告丙○○持上開不實結婚公證書、戶籍謄本等文件，向入
    出境管理局申請甲○○探親來臺，使入出境管理局核發旅行
    證給甲○○，持以行使入境之部分，足生損害於入出境管理
    局對大陸地區人民進出臺灣管理之正確性，亦涉犯有刑法第
    216 條、第214 條之行使使公務員登載不實文書罪嫌云云，
    惟依被告行為時之臺灣地區與大陸地區人民關係條例第10條
    第3 項所訂定之大陸地區人民進入臺灣地區許可辦法第17條
    第1 項第7 款之規定：大陸地區人民申請進入臺灣地區，有
    事實足認係通謀而為虛偽結婚者，得不予許可；已許可者，
    得撤銷或廢止其許可，並註銷其旅行證，次依同辦法第19條
    之規定：大陸地區人民申請進入臺灣地區，所檢附大陸地區
    製作之文書，主管機關得要求當事人送由行政院設立或指定
    之機構或委託之民間團體查證、驗證，足見依上開規定意旨
    觀之，入出境管理局對於大陸地區人民申請進入臺灣地區，
    於審查時如發現係通謀而為虛偽之假結婚者，得不予許可；
    已許可者，得撤銷或廢止其許可，並註銷其旅行證；另亦得
    要求當事人將提出之大陸地區製作之文書送由行政院設立或
    指定之機構或委託之民間團體查證、驗證，足徵入出境管理
    局之承辦公務員對當事人提出文件之真實性顯有查核之義務
    ，而有實質審查之權至明，是本件此部分入出境管理局對被
    告提出申請文件之真實性，既有實質審查之權，則揆諸上開
    說明，自亦難謂被告丙○○此部分應負刑法第216 條、第21
    4 條之罪責（參見最高法院96年台上字第7360號判決意旨）
    ，惟依公訴意旨此部分與被告上開被訴有罪部分有連續犯、
    牽連犯等裁判上一罪關係，爰不另為無罪之諭知，併此敘明
    。又考臺灣地區與大陸地區人民關係條例第79條第2 項之處
    罰，其立法目的係因所謂「蛇頭」（指安排大陸地區人民偷
    渡至大陸地區以外地區之人）引介大陸偷渡客進入臺灣地區
    ，日趨猖狂，對社會秩序及國家安全之危害，甚為嚴重，故
    有特別加重其刑罰之必要，亦即本條規範對象，本係針對慣
    常性引介大陸偷渡客進入我國之人為主，因其等經常藉由大
    批非法引介大陸人士來臺牟利，對國家安全造成之風險特別
    嚴重，並因此獲得鉅額利益，為從根本上阻絕此種對國家安
    全有高危險行為之經濟上誘因，自有必要特別以嚴厲之刑罰
    手段嚇阻之；惟就充作假結婚之人頭配偶使大陸人士非法來
    臺行為，縱行為人因此謀得利益，亦不能與上揭經常性之「
    蛇頭」所獲利益相提並論，此時倘仍將專為牟取暴利之「蛇
    頭」而特設之重罰，強加於僅營小利、危害性較微之人頭配
    偶之上，雖可達嚇阻此種非法引介行為之目的，但有違憲法
    上之比例原則，亦屬事實，經查，本案被告丙○○所為上揭
    使大陸地區人民甲○○非法進入臺灣地區，約定報酬僅7 萬
    元，且最終亦僅得1 萬2 千元之小利，雖其行為有連續多次
    ，均僅係配合申辦而已，本質上即與該條所欲重罰之「蛇頭
    」人士，有所不同，此時倘仍以該條重罰被告三年以上之重
    刑，非但過於苛酷，亦有違法律感情，依前所述，本案就被
    告丙○○所犯情節觀之，實屬情輕法重，被告尚非全無可憫
    之處，應依刑法第59條之規定，減輕其刑。上開加重及減輕
    等事由，依法先加後減。爰審酌被告丙○○因貪圖小利，竟
    罔顧國家安全，以假結婚之方式任由大陸地區女子非法入境
    ，危害國家安全，惟事後坦承犯行不諱，犯後態度尚佳，另
    兼衡其犯罪之動機、目的、手段、智識程度、所獲不法利益
    等一切情狀，量處如主文所示之刑，以資懲儆。又本件被告
    丙○○犯罪後，中華民國九十六年罪犯減刑條例業已制定，
    經總統於96年7 月4 日公布，同年月16日生效施行，查本件
    被告犯罪之時間，均係在96年4 月24日以前，所犯圖利使大
    陸地區人民非法進入臺灣地區罪，核諸中華民國九十六年罪
    犯減刑條例第2 條第1 項、第3 條等規定，合於減刑條件，
    爰依該條例第2 條第1 項第3 款等規定，並減其宣告刑二分
    之一。又被告丙○○前雖曾受有期徒刑以上刑之宣告，惟其
    執行完畢後，五年以內未曾受有期徒刑以上刑之宣告，而其
    本件因一時失慮，致罹刑典，事後已坦承犯行，深具悔意，
    經此刑之宣告後，應知警惕而無再犯之虞，本院因認暫不執
    行其刑為當，依95年7 月1 日修正前之刑法規定，並予以宣
    告緩刑三年，用啟自新，並觀後效。
據上論斷，應依刑事訴訟法第299 條第1 項前段，臺灣地區與大
陸地區人民關係條例第79條第2 項，刑法第2 條第1 項前段、修
正前之刑法第11條前段、刑法第28條、修正前之刑法第56條、刑
法第216 條、第214 條、修正前之刑法第55條、刑法第59條、95
年7 月1 日修正前之刑法第74條第2 款，刑法施行法第1 條之1
第1 項、第2 項前段，中華民國九十六年罪犯減刑條例第2 條第
1 項第3 款、第7 條，判決如主文。
本案經檢察官乙○○到庭執行職務
中    華    民    國    99    年    9     月    24    日
                刑事第七庭  審判長法  官  彭全曄
                                  法  官  林鈺琅
                                  法  官  張兆光
以上正本證明與原本無異。
如不服本判決應於收受送達後十日內向本院提出上訴書狀，並應
敘述具體理由；其未敘述上訴理由者，應於上訴期間屆滿後二十
日內向本院補提理由書（均須按他造當事人之人數附繕本）「切
勿逕送上級法院」。
                                  書記官  莊川億
中    華    民    國    99    年    9     月    30    日
附錄本案論罪科刑法條全文：
臺灣地區與大陸地區人民關係條例第15條
下列行為不得為之：
一、使大陸地區人民非法進入臺灣地區。
二、明知臺灣地區人民未經許可，而招攬使之進入大陸地區。
三、使大陸地區人民在臺灣地區從事未經許可或與許可目的不符
    之活動。
四、僱用或留用大陸地區人民在臺灣地區從事未經許可或與許可
    範圍不符之工作。
五、居間介紹他人為前款之行為。
臺灣地區與大陸地區人民關係條例第79條
違反第 15 條第 1 款規定者，處 1 年以上 7 年以下有期徒刑，
得併科新臺幣一百萬元以下罰金。
意圖營利而犯前項之罪者，處 3 年以上 10 年以下有期徒刑，得
併科新臺幣五百萬元以下罰金。
前二項之首謀者，處 5 年以上有期徒刑，得併科新臺幣一千萬元
以下罰金。
前三項之未遂犯罰之。
中華民國船舶、航空器或其他運輸工具所有人、營運人或船長、
機長、其他運輸工具駕駛人違反第15條第1款規定者，主管機關
得處該中華民國船舶、航空器或其他運輸工具一定期間之停航，
或廢止其有關證照，並得停止或廢止該船長、機長或駕駛人之職
業證照或資格。
中華民國船舶、航空器或其他運輸工具所有人，有第1項至第4項
之行為或因其故意、重大過失致使第三人以其船舶、航空器或其
他運輸工具從事第1項至第4項之行為，且該行為係以運送大陸地
區人民非法進入臺灣地區為主要目的者，主管機關得沒入該船舶
、航空器或其他運輸工具。所有人明知該船舶、航空器或其他運
輸工具得沒入，為規避沒入之裁處而取得所有權者，亦同。
前項情形，如該船舶、航空器或其他運輸工具無相關主管機關得
予沒入時，得由查獲機關沒入之。
中華民國刑法第214條
明知為不實之事項，而使公務員登載於職務上所掌之公文書，足
以生損害於公眾或他人者，處3年以下有期徒刑、拘役或5百元以
下罰金。
中華民國刑法第216條
行使第210條至第215條之文書者，依偽造、變造文書或登載不實
事項或使登載不實事項之規定處斷。
-------------------------------------------------------
附表：
┌─┬────┬────┬─────────────┬────┬────┬─────────┐
│編│申請日期│申請事由│檢      附      文      件│入境日期│出境日期│備              註│
│號│        │        │                          │        │        │                  │
├─┼────┼────┼─────────────┼────┼────┼─────────┤
│01│90.10.25│探親    │大陸地區人民進入臺灣地區│90.12.12│91.06.12│90.10.30核准。  │
│  │        │        │  旅行證申請書            │        │        │                  │
│  │        │        │財團法人海峽交流基金會證│        │        │                  │
│  │        │        │  明（90.09.25）          │        │        │                  │
│  │        │        │大陸地區福建省南平市公證│        │        │                  │
│  │        │        │  處結婚公證書（90.09.06）│        │        │                  │
│  │        │        │大陸地區人民進入臺灣地區│        │        │                  │
│  │        │        │  保證書（90.10.15，由臺北│        │        │                  │
│  │        │        │  縣政府警察局三重分局大同│        │        │                  │
│  │        │        │  派出所警員簽註意見）    │        │        │                  │
│  │        │        │戶籍謄本（90.10.15臺北縣│        │        │                  │
│  │        │        │  三重市第一戶政事務所核發│        │        │                  │
│  │        │        │  ，載有結婚登記事項）    │        │        │                  │
├─┼────┼────┼─────────────┼────┼────┼─────────┤
│02│91.06.11│探親    │大陸地區人民進入臺灣地區│91.07.18│92.01.18│91.06.14核准。  │
│  │        │        │  旅行證申請書            │        │        │                  │
│  │        │        │大陸地區人民進入臺灣地區│        │        │                  │
│  │        │        │  保證書（91.06.10，由臺北│        │        │                  │
│  │        │        │  縣政府警察局三重分局大同│        │        │                  │
│  │        │        │  派出所警員簽註意見）    │        │        │                  │
│  │        │        │戶籍謄本（91.06.11臺北縣│        │        │                  │
│  │        │        │  三重市第一戶政事務所核發│        │        │                  │
│  │        │        │  ，載有結婚登記事項）    │        │        │                  │
│  │        │        │委託書（91.06.11，載由陳│        │        │                  │
│  │        │        │  練成委託蕭茂卿申請辦理）│        │        │                  │
├─┼────┼────┼─────────────┼────┼────┼─────────┤
│03│92.01.17│探親    │大陸地區人民進入臺灣地區│92.02.27│92.08.25│92.01.22核准。  │
│  │        │        │  旅行證申請書            │        │        │                  │
│  │        │        │大陸地區人民進入臺灣地區│        │        │                  │
│  │        │        │  保證書（92.01.01，由臺北│        │        │                  │
│  │        │        │  縣政府警察局三重分局大同│        │        │                  │
│  │        │        │  派出所警員簽註意見）    │        │        │                  │
│  │        │        │戶籍謄本（92.01.06臺北縣│        │        │                  │
│  │        │        │  三重市第一戶政事務所核發│        │        │                  │
│  │        │        │  ，載有結婚登記事項）    │        │        │                  │
│  │        │        │委託書（92.01.17，載委託│        │        │                  │
│  │        │        │  蕭茂卿申請辦理）        │        │        │                  │
├─┼────┼────┼─────────────┼────┼────┼─────────┤
│04│92.09.09│團聚    │大陸地區人民進入臺灣地區│92.10.03│93.10.02│92.09.15核准。  │
│  │        │        │  旅行證申請書            │        │        │93.03.17申請旅行│
│  │        │        │大陸地區人民進入臺灣地區│        │        │  證加簽，延期至93│
│  │        │        │  保證書（92.08.11，由臺北│        │        │  .10.03（檢附臺北│
│  │        │        │  縣政府警察局三重分局大同│        │        │  縣三重市第一戶政│
│  │        │        │  派出所警員簽註意見）    │        │        │  事務所93.03.17核│
│  │        │        │戶籍謄本（92.08.15臺北縣│        │        │  發之戶籍謄本）。│
│  │        │        │  三重市第一戶政事務所核發│        │        │                  │
│  │        │        │  ，載有結婚登記事項）    │        │        │                  │
│  │        │        │委託書（91.06.11，載由陳│        │        │                  │
│  │        │        │  練成委託捷安旅行社林界山│        │        │                  │
│  │        │        │  申請辦理）              │        │        │                  │
├─┼────┼────┼─────────────┼────┼────┼─────────┤
│05│92.10.09│依親居留│大陸地區人民在臺灣地區居│        │93.10.02│93.05.24許可核發│
│  │        │        │  留申請書（代申請人捷安旅├────┼────┤  依親居留證。    │
│  │        │        │  行社林界山）            │93.10.31│95.12.15│95.04.28申請依親│
│  │        │        │在臺換領居留證說明書（93├────┼────┤  居留證延期，延期│
│  │        │        │  .05.17，申請人甲○○）  │96.03.01│96.11.06│  至96.05.23。    │
│  │        │        │大陸地區人民進入臺灣地區├────┼────┤95.12.11申請加簽│
│  │        │        │  保證書（92.08.16，由臺北│96.11.28│96.12.26│  ，延期至96.05.23│
│  │        │        │  縣政府警察局三重分局大同├────┼────┤  。              │
│  │        │        │  派出所警員簽註意見）    │97.03.04│97.07.13│96.05.14申請延期│
│  │        │        │戶籍謄本（93.05.14臺北縣├────┼────┤  照料，延期至97. │
│  │        │        │  三重市第一戶政事務所核發│97.10.11│98.01.21│  05.23。         │
│  │        │        │  ，載有結婚登記事項）    ├────┼────┤96.11.05申請出入│
│  │        │        │甲○○大陸地區通行證簽註│98.04.16│99.06.02│  境加簽，延期至97│
│  │        │        │流動人口登記聯單（93.03.│        │        │  .05.23。        │
│  │        │        │  24）                    │        │        │96.12.14申請出入│
│  │        │        │甲○○健康證明（93.05.14│        │        │  境加簽，延期至97│
│  │        │        │  臺北市仁愛醫院出具）    │        │        │  .05.23。        │
│  │        │        │財團法人海峽交流基金會證│        │        │97.04.14申請依親│
│  │        │        │  明（93.05.14）          │        │        │  居留證延期，延期│
│  │        │        │大陸地區福建省南平市公證│        │        │  至98.05.23。    │
│  │        │        │  處核發之甲○○未受刑事處│        │        │97.10.13申請出入│
│  │        │        │  分公證書（93.04.16）    │        │        │  境加簽，延期至98│
│  │        │        │                          │        │        │  .05.23。        │
│  │        │        │                          │        │        │98.05.11申請依親│
│  │        │        │                          │        │        │  居留證延期，延期│
│  │        │        │                          │        │        │  至99.05.23。    │
└─┴────┴────┴─────────────┴────┴────┴─────────┘

司法院資訊處製作；財團法人民間司法改革基金會備份。
